【裁判字號】    98,訴緝,54
【裁判日期】    980324
【裁判案由】    違反槍砲彈藥刀械管制條例
【裁判全文】
臺灣臺北地方法院刑事判決              98年度訴緝字第54號
公  訴  人  臺灣臺北地方法院檢察署檢察官
被      告  甲○○
上列被告因違反槍砲彈藥刀械管制條例案件，經檢察官提起公訴
（84年度偵字第16987號），本院判決如下：
    主  文
本件免訴。
    理  由
一、公訴意旨略稱：被告甲○○與柯坤煌、張俊卿基於共同之犯
    意，未經主管機關申請許可，擅自持有西德制8厘米手槍（
    含彈匣1只子彈6發），於民國84年7月10日凌晨0時25分許，
    3人共乘蔡文耀駕駛之EJ-739號計程車，途經臺北市○○街2
    5巷7號前，適有警車臨檢，3人即將該槍彈丟棄於該車駕駛
    座下後逃逸，嗣於同日4時許，經蔡文耀洗車時發現該槍彈
    報警循線查獲。因認被告與柯坤煌、張俊卿所為，均係共同
    涉犯槍砲彈藥刀械管制條例第7條第4項及第11條第4項（應
    係第3項之誤）之罪嫌云云。
二、按案件時效已完成者，應諭知免訴之判決，且得不經言詞辯
    論為之，刑事訴訟法第302條第2款、第307條分別定有明文
    。又行為後法律有變更者，適用行為時之法律，但行為後之
    法律有利於行為人者，適用最有利於行為人之法律，為95年
    7月1日修正施行之刑法第2條第1項所明定。查本件公訴意旨
    認被告甲○○與柯坤煌、張俊卿基於共同之犯意，未經主管
    機關申請許可，擅自持有西德制8厘米手槍（含彈匣1只）、
    子彈6發，被告等人於84年7月10日為警查獲上揭槍彈，所為
    係涉犯86年11月24日修正前之槍砲彈藥刀械管制條例第7條
    第4項及第11條第4項（應係第3項之誤）之罪嫌，而該2罪之
    最重本刑為有期徒刑7年，追訴權期間為10年，查86年11月2
    4日修正後之槍砲彈藥刀械管制條例第7條第4項、95年7月1
    日修正後刑法第80條第1項，與修正前之槍砲彈藥刀械管制
    條例第7條第4項關於刑度、修正前刑法第80條第1項關於追
    訴權時效期間之規定均不同，修正後之槍砲彈藥刀械管制條
    例第7條第4項關定之刑度較重（處5年以上有期徒刑，併科
    新臺幣七百萬元以下罰金）、另修正後刑法所定時效期間較
    長，表示行為人被處刑度較長及被追訴之期限較久，自屬對
    行為人不利，經比較新舊法結果，自以修正前槍砲彈藥刀械
    管制條例第7條第4項、刑法第80條第1項較有利於行為人，
    故本件關於槍砲彈藥刀械管制條例第7條第4項、追訴權時效
    ，自應適用86年11月24日修正前之槍砲彈藥刀械管制條例第
    7條第4項、修正前刑法第80條第1項之規定。而關於追訴權
    時效之停止進行及其期間、計算，亦應一體適用修正前刑法
    第83條之規定，合先敘明。
三、查被告被訴於民國84年7月10日，涉犯86年11月24日修正前
    之槍砲彈藥刀械管制條例第7條第4項及第11條第4項（應係
    第3項之誤）等罪嫌，經臺灣臺北地方法院檢察署檢察官於8
    4年7月29日開始偵查，並於85年2月28日提起公訴，而於85
    年4月19日繫屬本院，嗣因被告逃匿，經本院於85年10月18
    日發布通緝，致審判之程序不能繼續。復依上開各罪中，法
    定刑最重之86年11月24日修正前之槍砲彈藥刀械管制條例第
    7條第4項之罪，其法定刑為1年以上7年以下有期徒刑，依前
    述說明，被告被訴犯行，其追訴權時效期間為10年，再依同
    法第83條第1項、第3項規定，及參照司法院29年院字第1963
    號解釋，本案追訴權之時效期間應加計因通緝而停止之2年6
    月期間，共計為12年6月。惟臺灣臺北地方法院檢察署檢察
    官自84年7月29日開始實施偵查，迄85年10月18日本院發布
    通緝前，扣除85年2月28日提起公訴迄案件於85年4月19日繫
    屬本院之期間後，依司法院大法官會議釋字第138號解釋，
    此時追訴權既無不行使之情形，自不生時效進行之問題，亦
    應予以加計。是依照上述說明，本件被告所涉違反86年11月
    24日修正前之槍砲彈藥刀械管制條例第7條第4項及第11條第
    4項（應係第3項之誤）等罪嫌，其追訴權時效已完成。依照
    首開說明，爰不經言詞辯論，逕為免訴之諭知。
四、扣案德製MAUSER廠牌8厘米手槍1支（槍枝管制編號：000000
    0000號）、彈匣1個及子彈2顆（原有6顆，經試射4顆，已失
    其為彈藥之違禁物本質，故僅剩2顆），經內政部警政署刑
    事警察局以試射法、比對顯微鏡比對法鑑驗結果，認具有殺
    傷力，此有該局84年7月31日之鑑驗通知書在卷可按（見偵
    查卷第47頁），係違禁物，不問屬於被告與否，本應依刑法
    第38條第1項第1款規定，併予宣告沒收，惟「沒收為從刑之
    一種，依主從不可分之原則，應附隨於主刑而同時宣告之，
    除有罪、免刑等判決，於裁判時併宣告外，如諭知無罪之判
    決，既無主刑，從刑亦無所附麗，故案內之違禁物，應另依
    刑法第40條但書由檢察官聲請單獨宣告沒收。」（最高法院
    78年度臺非字第72號判例意旨同此見解），本件依相同之法
    理，扣案之違禁物，應另依刑法第40條但書由檢察官聲請單
    獨宣告沒收，附此敘明。
據上論斷，依刑事訴訟法第302條第2款、第307條，判決如主文
。
中    華    民    國    98    年    3     月    24    日
                  刑事第十三庭  審判長法  官  許泰誠
                                      法  官  郭顏毓
                                      法  官  張文俊
以上正本證明與原本無異。
如不服本判決，應於收受送達後10日內，向本院提出上訴書狀，
並應敘述具體理由；其未敘述上訴理由者，應於上訴期間屆滿後
20日內向本院補提理由書（均須按他造當事人之人數附繕）「切
勿逕送上級法院」。
                                      書記官  陳鳳瀴
中    華    民    國    98    年    3     月    30    日


司法院資訊處製作；財團法人民間司法改革基金會備份。
